臺灣彰化地方法院刑事判決　　　　　　　 94年度訴字第694號
公　訴　人　臺灣彰化地方法院檢察署檢察官
被　　　告　甲○○　男　19歲.
　　　　　　　　　　住彰化縣溪.
　　　　　　　　　　77號
選任辯護人　楊錫楨律師
上列被告因違反著作權法案件，經檢察官聲請簡易判決處刑（93
年度偵字第9309號）及移送併辦（94年度偵字第3382號），本院
員林簡易庭認不宜以簡易程序判決處刑，簽移由本院合議庭審理
，嗣被告於準備程序就被訴事實為有罪之陳述，經本院合議庭裁
定由受命法官獨任行簡式審判程序，判決如下：
    主  　  文
甲○○連續意圖營利而以重製於光碟之方法侵害他人之著作財產
權，處有期徒刑柒月。緩刑貳年。
扣案如附表壹、貳所示之物均沒收。
    事實及理由
一、甲○○明知如附表壹所示之影音光碟，為他人享有著作著作
    財產權之視聽著作，任何人未經著作權人同意或授權，不得
    擅自重製、散布或意圖營利而散布、公然陳列、交付或移轉
    著作物。惟其竟意圖營利，且基於概括之犯意，自民國93年
    7月間某日起，至同年12月9日止，在其位於彰化縣溪湖鎮○
    ○里○○路○段角樹巷77號之住處，以其所有之個人電腦連
    接網際網路，在奇摩拍賣網站以「krs757」之名義張貼販賣
    上述盜版光碟之訊息，並提供其向雅虎網路公司所申請之電
    子郵件（信箱帳號：krs757@yahoo.com.tw），及其向中華
    郵政股份有限公司申請之帳戶（帳號：00000000000000000
    ）為聯絡方式及匯款之用，待不特定人士提出訂購要求後，
    即在上揭住處，以其所有之燒錄器非法重製光碟，並以每片
    新台幣（下同）20元，再加上每筆運費50元之價格，透過不
    知情之中華郵政股份有限公司之郵務人員以貨運快遞寄送之
    方式，連續販售予不特定客戶。嗣於93年12月9日13時30分
    許，為警持搜索票在上址查獲，並扣得如附表壹所示之盜版
    光碟共計299片，及其所有為供販賣盜版光碟所使用如附表
    貳所示之物。
二、本案證據：
    (一)起訴相關證據：
      告訴代理人袁仁國之警詢筆錄。
      財團法人電影及錄影著作保護基金會鑑識報告。
      奇摩拍賣網站及電子信箱列印資料十八張。
      查獲現場照片六張。
      扣案如附表壹、貳所示之物。
    (二)被告提出之證據：
      明道管理學院學生證正反面影本：證明被告為學生之身
        分。
      張添發所有田地之土地所有權狀影本：證明被告家中務
        農。
    (三)台灣高等法院被告全國前案紀錄表。
三、核被告甲○○所為，係犯著作權法第91條第3項、第1項之意
    圖銷售而重製光碟罪。被告多次犯行，時間緊接，犯罪構成
    要件相同，顯係基於概括之犯意反覆實施，為連續犯，應論
    以一罪，並依法加重其刑。又按照低度行為吸收於高度行為
    之原則，被告銷售光碟之行為，當吸收於擅自重製行為之中
    ，不另論罪（最高法院92年度台上字第1425號判決參照）。
    起訴書誤認銷售行為與重製行為有方法目的之牽連關係，容
    有誤會，併予敘明。爰審酌被告年紀尚輕，且前無犯罪之紀
    錄，復有在學證明，且自述家中務農，因智慮不周而觸法，
    雖有意與告訴人洽談和解，惟告訴人之立場係不求償也不和
    解，致無法以金錢補償（此業經告訴代理人洪澤霖到庭陳述
    在卷）等一切情狀，量處如主文所示之刑，以示儆懲。末查
    被告前未曾受有期徒刑以上刑之宣告，有台灣高等法院被告
    全國前案紀錄表附卷可憑，其歷此刑事偵、審訴追程序，應
    已獲得教訓，而知所警惕，且犯後態度良好，信無再犯之虞
    ，本院認所宣告之刑，以暫不執行為適當，爰宣告緩刑2年
    ，以啟自新。扣案如附表壹所示之重製光碟，應依著作權法
    第98條宣告沒收。扣案如附表貳所示之物，係被告所有供其
    犯罪使用之物，應依刑法第38條第1項第2款宣告沒收。
四、檢察官移送本院併案審理部分，與起訴部分為同一犯罪事實
    ，業經檢察官當庭確認無訛，附此敘明。
五、應依刑事訴訟法第452條、第273條之1第1項、第299條第1項
    前段、第310條之2、第454條第2項，著作權法第91條第3項
    、第1項、第98條，刑法第11條前段、第56條、第74條第1款
    、第38條第1項第2款，判決如主文。
六、如不服本判決，應於判決送達後10日內，向本院提出上訴狀
    （須附繕本），上訴於台灣高等法院台中分院。告訴人或被
    害人對於判決如有不服具備理由請求檢察官上訴者，其上訴
    期間之計算係以檢察官收受判決正本之日期為準。
中　　華　　民　　國　　94　　年　　7 　　月　　6 　　日
                  刑事第三庭        法　　官  黃玉齡
以上正本證明與原本無異。
                                      書記官  林怡吟
中　　華　　民　　國　　94　　年　　7 　　月　　6 　　日
附錄本案論罪科刑法條全文：
著作權法第91條
意圖營利而以重製之方法侵害他人之著作財產權者，處五年以
  下有期徒刑、拘役，或併科新臺幣二十萬元以上二百萬元以下
  罰金。
非意圖營利而以重製之方法侵害他人之著作財產權，重製份數
  超過五份，或其侵害總額按查獲時獲得合法著作重製物市價計
  算，超過新臺幣三萬元者，處三年以下有期徒刑、拘役，或科
  或併科新臺幣七十五萬元以下罰金。
以重製於光碟之方法犯第一項之罪者，處五年以下有期徒刑、
  拘役，或併科新臺幣五十萬元以上五百萬元以下罰金。
著作權法第98條
  犯第九十一條至第九十六條之一之罪，供犯罪所用或因犯罪所
  得之物，得沒收之。但犯第九十一條第三項及第九十一條之一
  第三項之罪者，其得沒收之物，不以屬於犯人者為限。
中華民國刑法第38條
左列之物沒收之：
  一  違禁物。
  二  供犯罪所用或犯罪預備之物。
  三  因犯罪所得之物。
前項第 1 款之物，不問屬於犯人與否，沒收之。
第1項第2款、第3款之物，以屬於犯人者為限，得沒收之。但
  有特別規定者，依其規定。
